臺灣高等法院刑事判決
109年度上易字第431號
上  訴  人  
即  被  告  游鎧嘉


上列上訴人因傷害案件，不服臺灣桃園地方法院108年度易字第8
20號，中華民國108年12月31日第一審判決（起訴案號：臺灣桃
園地方檢察署107年度偵字第26278號），提起上訴，本院判決如
下：
    主  文
上訴駁回。               
    事實及理由
一、經本院審理結果，認第一審以上訴人即被告游鎧嘉犯修正前
    刑法第277條第1項之傷害罪，判處拘役35日，並諭知易科罰
    金折算之標準為新臺幣1,000元折算1日，認事用法及量刑均
    無不當，應予維持，並引用第一審判決書關於被告部分記載
    之事實、證據及理由（如附件）。
二、被告上訴意旨略以：我被告訴人邱靖傑的狗咬傷，還被邱靖
    傑言語挑釁，他太太說不要惹事，邱靖傑還一直找我麻煩，
    當我要離開時出拳毆打我，使我嚴重受傷，右眼失明，請法
    院保護我，還我公道云云。惟查：
　㈠被告自承：因為邱靖傑侮辱我，說狗比我重要，我捍衛我的
    尊嚴所以動手打他2個耳光，他就把我打在地上不醒人事，
    我打他耳光不為過，就像爸爸打子女一樣等語（見本院卷第
    44至45、50頁），業已自承在邱靖傑動手毆打其之前先徒手
    毆打邱靖傑。且邱靖傑否認有何先行言語挑釁，而稱：當時
    雙方僅是在爭執給錢與否，我要直接帶被告去看醫生，被告
    就動手打我，我很生氣，因為我又不是不處理，所以才會說
    在我眼裡，我的狗可能比你重要等語（見原審卷二第138頁
    ），核與證人林秀娟、劉玉琴證述其等2人在爭執要不要給
    錢、邱靖傑要帶被告去看醫生，被告就動手毆打邱靖傑乙節
    相符（見原審卷二第130、135頁），況縱邱靖傑於此之前有
    何言語內容使被告感受不佳，被告亦不得因此即可動手毆打
    邱靖傑。是被告以邱靖傑先以言語挑釁，故其才動手毆打邱
    靖傑等詞為辯，尚難採信。
　㈡林秀娟並證述：因為被告與邱靖傑有身高差距，所以被告是
    打到邱靖傑的脖子等語（見原審卷二第129頁），而在衝突
    過程，本難期出手毆打時能精準傷害之部位，且雙方因站立
    位置、身型差距，亦可能影響最終傷害之位置，既被告自承
    打邱靖傑2個耳光，則雙方因身高差距，致邱靖傑因被告打
    耳光之行為左頸部受有瘀傷之傷害，亦不違常理。被告辯稱
    ：我只是甩他2個耳光，不知道邱靖傑左頸部為何這樣云云
    （見本院卷第47、49頁），亦無足採。
　㈢至被告於本案衝突過程是否因邱靖傑其後之傷害行為造成右
    眼失明，應為如何之賠償，應分別為邱靖傑涉犯傷害犯行，
    或因此應負侵權行為賠償責任之民事事件中應調查之事項，
    尚與本案被告傷害邱靖傑之犯行無涉。而邱靖傑傷害被告部
    分因檢察官、邱靖傑均未提起上訴而已確定，被告前揭主張
    自應循其他適法之途徑請求，亦附此說明。
三、綜上所述，被告執前詞指摘原審判決不當，並無理由，應予
    駁回。
據上論斷，應依刑事訴訟法第373條、第368條，判決如主文。
本案經檢察官陳錫柱到庭執行職務。
中　　華　　民　　國　　109 　年　　4 　　月　　21　　日
                  刑事第十四庭  審判長法  官  黃斯偉
                                      法  官  紀凱峰 
                                      法  官  黎惠萍
以上正本證明與原本無異。
不得上訴。
                                      書記官  李格瑤
中　　華　　民　　國　　109 　年　　4 　　月　　21　　日
附錄本案論罪科刑法條全文： 
修正前中華民國刑法第277條
（普通傷害罪）
傷害人之身體或健康者，處 3 年以下有期徒刑、拘役或 1 千元
以下罰金。
犯前項之罪因而致人於死者，處無期徒刑或 7 年以上有期徒刑
；致重傷者，處 3 年以上 10 年以下有期徒刑。
附件：
臺灣桃園地方法院刑事判決
                                      108年度易字第820號
公　訴　人　臺灣桃園地方檢察署檢察官 
被　　　告　游鎧嘉　男　59歲（民國00年00月00日生）
                    身分證統一編號：Z000000000號
                    住○○市○○區○○路000巷000弄00號
                    居桃園市○○區○○里00鄰○○00號
            邱靖傑　男　42歲（民國00年0月00日生）
                    身分證統一編號：Z000000000號
                    住○○市○○區○○路000巷00弄00號
上列被告因傷害案件，經檢察官提起公訴（107 年度偵字第2627
8 號），本院判決如下：
    主  文
游鎧嘉犯傷害罪，處拘役叁拾伍日，如易科罰金，以新臺幣壹仟
元折算壹日。
邱靖傑犯傷害罪，處拘役叁拾伍日，如易科罰金，以新臺幣壹仟
元折算壹日。
    事  實
一、游鎧嘉於民國107 年7 月13日上午7 時許，至桃園市○○區○○
    路00號之仁壽宮內用餐，適邱靖傑亦與其母親劉玉琴、配偶
    林秀娟攜帶家中飼養之寵物犬一同前往該處，而游鎧嘉認其
    遭邱靖傑飼養之寵物犬咬到，遂向邱靖傑反應此事並要求邱
    靖傑給付600 元，因邱靖傑不願支付，游鎧嘉因此與邱靖傑
    發生口角爭執，游鎧嘉、邱靖傑竟各基於傷害他人身體之犯
    意，先由游鎧嘉徒手對邱靖傑之左頸部揮擊，致邱靖傑受有
    左頸部瘀傷之傷害，而邱靖傑突遭毆打後，心中甚是不滿，
    又再與游鎧嘉理論爭執，復徒手朝游鎧嘉之左側臉毆擊，而
    致游鎧嘉倒地，並因此受有頭部外傷、右側頭皮挫傷、紅腫
    ，併撕裂傷約2 公分、左側下巴挫傷、腫痛、左側口腔黏膜
    挫擦傷之傷害。
二、案經游鎧嘉、邱靖傑訴由桃園市政府警察局大園分局報請臺
    灣桃園地方檢察署檢察官偵查起訴。
    理  由
壹、證據能力部分：
一、按被告之自白，非出於強暴、脅迫、利誘、詐欺、疲勞訊問
    、違法羈押或其他不正之方法，且與事實相符者，得為證據
    ，刑事訴訟法第156 條第1 項定有明文。如被告之自白，係
    出於不正之方法，並非自由陳述，即其取得自白之程序，已
    非適法，則不問自白內容是否確與事實相符，因其非係適法
    之證據，即不能採為判決基礎，故審理事實之法院，遇有被
    告對於自白提出刑求之抗辯時，應先於其他事實而為調查（
    最高法院23年上字第868 號判例意旨參照）。經查：
㈠、被告游鎧嘉於本院準備程序及審理中均辯稱：我於警詢中沒
    有講「我一氣之下才出手掌他的嘴」這句話，我是說我可能
    站起來有碰到他，我沒有掌邱靖傑的嘴巴，是警察亂記，警
    詢筆錄中之記載有所不實云云（108 年度易字第820 號卷二
    ，下稱易字卷二，第31、142 至143 頁），然則：
１、稽諸被告游鎧嘉於107 年9 月9 日該次警詢筆錄之製作內容
    ，係採一問一答，並依被告游鎧嘉所為供述製作筆錄內容，
    又員警於詢問前確有告知關於刑事訴訟法第95條之權利事項
    ，且於詢問過程中，被告游鎧嘉亦有協請其子游府融在旁陪
    同，又員警詢問發事情經過時亦無何誘導之情事，另被告游
    鎧嘉於為警詢問之過程中，復有數次具體陳述案發時，其與
    被告邱靖傑發生爭執之原因、二人互相動手攻擊對方之情形
    及其受傷之狀況，此外，復有多次強調其視網膜受傷乙事，
    並要求員警需將此事記載在警詢筆錄中，上情業經本院當庭
    勘驗107 年9 月9 日被告游鎧嘉之警詢錄影光碟，此有勘驗
    筆錄（易字卷二，第67至73頁）在卷可稽，據此足見，本案
    員警並無對被告游鎧嘉以不正方式訊問，且被告於警詢所回
    答內容亦係出於自由意志之陳述，先予認定。
２、再者，經本院當庭勘驗被告游鎧嘉之警詢錄影畫面，被告游
    鎧嘉於員詢製作筆錄時之供述內容，核與其警詢筆錄記載之
    內容相符，是員警製作警詢筆錄時並無虛偽不實記載之情形
    ，且觀諸本院所勘驗被告游鎧嘉之警詢錄影內容，被告游鎧
    嘉確實有供陳：「……所以我就出手打他嘴巴。」、「我一聽
    ，我的命就不貴重？我當然會生氣啊，就打他嘴巴啊……。當
    然我就氣憤就把他打嘴巴，一打嘴巴那不得了啊……」、「氣
    憤之下我就打他、掌他嘴巴。」、「我才掌他嘴巴」等語（
    易字卷二，第70至71頁），且於員警再次向被告游鎧嘉確認
    是否有出手掌被告邱靖傑之嘴巴之事，被告游鎧嘉旋即回答
    「對啊」等語（易字卷二，第71頁），堪認被告游鎧嘉確已
    自承出手毆打被告邱靖傑乙節，至為明確，另員警於筆錄製
    作完畢後，復有將警詢筆錄列印並供被告游鎧嘉觀看確認，
    始由被告游鎧嘉在警詢筆錄末頁之「受詢問人」欄位簽名捺
    印，上情均有前揭警詢筆錄及本院勘驗筆錄（107 年度偵字
    第26278 號卷，下稱偵字卷，第7 至8 頁；易字卷二，第67
    至73頁）在卷可稽，是被告游鎧嘉辯稱警詢筆錄記載不實云
    云，顯屬無稽。
㈡、據上所述，本件查無任何事證足以證明被告游鎧嘉前於警詢
    時所為不利於己之陳述，係出於強暴、脅迫、利誘、詐欺、
    疲勞訊問、違法羈押或其他不正之方法，亦非違反法定障礙
    事由經過期間不得訊問或告知義務之規定而為，顯見被告游
    鎧嘉自白並無任何受強暴、脅迫或其他不法情事，確係出於
    任意性，又上揭警詢筆錄之記載核與被告游鎧嘉供述內容相
    符一致，自可採為證據。
二、次按被告以外之人於審判外之言詞或書面陳述，除法律有規
    定者外，不得作為證據；又被告以外之人於審判外之陳述，
    雖不符合同法第159 條之1 至第159 條之4 規定，但經當事
    人於審判程序同意作為證據，法院審酌該言詞陳述或書面陳
    述作成時之情況，認為適當者，亦得為證據。當事人、代理
    人或辯護人於法院調查證據時，知有第159 條第1 項不得為
    證據之情形，而未於言詞辯論終結前聲明異議者，視為有前
    項之同意，刑事訴訟法第159 條第1 項及第159 條之5 分別
    定有明文。經查，本判決下列所引用之被告以外之人於審判
    外之陳述，檢察官及被告游鎧嘉、邱靖傑至本院言詞辯論終
    結前均未聲明異議，本院審酌上開證據資料製作時之情況，
    尚無違法不當及證明力明顯過低之瑕疵，亦認為以之作為證
    據應屬適當，揆諸前開規定，爰依刑事訴訟法第159 條之5
    規定，認前揭證據資料均有證據能力。
三、另本院以下所引用之非供述證據，均與本件事實具有自然關
    聯性，且核屬書證、物證性質，又查無事證足認有違背法定
    程序或經偽造、變造所取得等證據排除之情事，復經本院依
    刑事訴訟法第164 條、第165 條踐行物證、書證之調查程序
    ，況公訴人、被告人2 均對此部分之證據能力亦不爭執，是
    堪認均有證據能力。
貳、實體部分：
一、認定事實之理由及依據：訊據被告游鎧嘉固坦承當時確有在
    該處與被告邱靖傑發生爭執，惟矢口否認有何傷害犯行，辯
    稱：當天是因為我被邱靖傑的狗咬到，邱靖傑質疑我踢他的
    狗，後來他又到我的身旁出拳打我，我沒有動手打他云云；
    被告邱靖傑固坦承斯時有與在場之被告游鎧嘉發生爭執，並
    動手打被告游鎧嘉，惟矢口否認有何傷害犯行，辯稱：當日
    是游鎧嘉先動手打我，而我的左手之前因為韌帶斷裂受傷，
    他又打到我的傷口，我覺得很痛，所以我才還手，我是基於
    正當防衛云云，然查：
㈠、被告2 人於107 年7 月13日上午7 時許在桃園市○○區○○路00
    號之仁壽宮，雙方因故發生口角糾紛乙情，業據被告2人供
    認在卷（107 年度偵字第26278 號卷，下稱偵字卷，第3 至
    8 頁、第40頁及背面、第50頁及背面、；易字卷二，第29至
    35、74至75頁），核與證人林秀娟、劉玉琴於警詢及本院審
    理時之證述、證人洪錦瑞於警詢中之證述（偵字卷，第9 至
    14頁；易字卷二，第127 至138 頁），大致相符，上開事實
    ，首堪認定。
㈡、證人林秀娟於警詢中證稱：因為我們家的狗被游鎧嘉踩到，
    游鎧嘉就被狗咬，結果游鎧嘉和邱靖傑因為這件事情起口角
    ，游鎧嘉先徒手朝我先生邱靖傑的脖子部位毆打2 拳，我先
    生才徒手朝游鎧嘉的左側臉毆打1 拳回去等語（偵字卷，第
    11至12頁），次於本院審理時具結證稱：當時廟會人比較多
    ，游鎧嘉不小心踩到我們家的寵物犬，我們的狗比較小隻，
    所以狗就抓了游鎧嘉的腳，游鎧嘉跟我們反應說我們的狗咬
    他，我跟邱靖傑就詢問他的腳有沒有怎麼樣，並且說要帶他
    去看醫生，他沒有回答，就盛飯到旁邊去吃飯，接著邱靖傑
    跟我、我婆婆劉玉琴又再走過去游鎧嘉那邊，我婆婆有先跟
    游鎧嘉說不好意思，邱靖傑則問游鎧嘉要不要去看醫生，游
    鎧嘉才提出要600 元自己去看醫生，我沒有直接回應游鎧嘉
    ，因為邱靖傑、游鎧嘉他們講話比較大聲，情緒比較激動，
    所以我有拉住邱靖傑要他不要激動，並且勸邱靖傑說不要為
    了這個事情爭吵，但是當時邱靖傑已經與游鎧嘉發生爭執，
    游鎧嘉就突然動手打邱靖傑的脖子，邱靖傑就質疑游鎧嘉怎
    麼可以動手，2 人發生口角爭執後不到一分鐘，邱靖傑又回
    手反擊毆打游鎧嘉的臉，游鎧嘉就倒在地上等語（易字卷二
    ，第127 至133 頁），參酌證人林秀娟歷次證述，前後大致
    相符，且於本院審理程序中業經具結，應足擔保證述之可信
    性，堪認證人林秀娟前開證述應非子虛，又參以證人劉玉琴
    於警詢中證稱：因為我們家的狗被游鎧嘉踩到，游鎧嘉就被
    我家的狗咬一下，我們就問游鎧嘉有沒有事，他就說有被咬
    到，跟我們要600 元，我兒子邱靖傑就跟他說可以帶他去看
    醫生，游鍇嘉就將手上東西放在旁邊，開始挑釁邱靖傑，然
    後徒手朝邱靖傑的脖子毆打2 拳，邱靖傑才朝游鎧嘉左側臉
    還手1 拳等語（偵字卷，第13至14頁），復於本院審理時具
    結證稱：我家的狗趴在地上，游鎧嘉踩到狗的腳，狗就去咬
    他長褲的褲腳不放，游鎧嘉把腳一甩，狗才放掉沒有再咬著
    ，然後游鎧嘉就跟邱靖傑說你的狗咬到我，跟邱靖傑要600
    元要去打預防針，邱靖傑就說我可以帶你去看醫生，但是我
    不會給你錢，然後他們吵起來，游鎧嘉莫名其妙朝邱靖傑揮
    2 拳，邱靖傑就又回打游鎧嘉1 下，游鎧嘉就躺在地上，事
    發當時我也有跟游鎧嘉說不好意思，狗不是故意要咬你，是
    你先踩到牠，林秀娟則是一直拉著邱靖傑，說不要這樣子，
    她盡量要把他們拉開，因為林秀娟說在廟的前面這樣子不好
    看等語（易字卷二，第135 至138 ），參酌證人劉玉琴於本
    院審理時係以證人身分具結作證，誠無必要甘冒刑法偽證罪
    重罪之風險，杜撰不實情節之理，又互核證人林秀娟、劉玉
    琴前開證述情節，亦屬大致相符，堪認其等證述情節，應屬
    信實。此外，復有被告游鎧嘉就診之敏盛綜合醫院107 年7
    月13日診斷證明書、邱靖傑就診之心和診所107 年7 月13診
    斷證明書、敏盛綜合醫院108 年10月14日敏總（醫）字第10
    80004836號函暨附件（偵字卷，第17、18頁；易字卷二，第
    41至52頁）在卷可稽，據此足見，被告2 人斯時在該處確因
    互毆而致其等分別受有上開傷勢，堪以認定。
㈢、被告2 人猶執前詞置辯，惟查：
１、被告游鎧嘉辯稱：我沒有動手打邱靖傑云云，然則：證人林
    秀娟、劉玉琴對於被告游鎧嘉確實有先出手毆打被告邱靖傑
    ，嗣後被告邱靖傑又出手毆打被告游鎧嘉乙情，其等於警詢
    中及本院審理時均已證述綦詳，業據本院說明如前，另證人
    洪錦瑞於警詢中亦明確證稱：我當天有看到游鎧嘉突然先行
    徒手毆打邱靖傑2 拳，邱靖傑才徒手朝游鎧嘉的左側臉揮打
    1 拳等語（偵字卷，第9 頁背面），此節亦核與證人林秀娟
    、劉玉琴證述內容相符，是被告前揭所辯，顯屬無稽。再者
    ，被告於警詢中供承：邱靖傑說他的小狗比較貴重，我一聽
    覺得他是說我的命不貴重、我的命不如狗，他刺激到我，我
    氣憤之下我就打他、掌他嘴巴等語（易字卷二，第70至71頁
    ），是被告游鎧嘉已坦認其出手毆打被告邱靖傑之事，且於
    偵查中、本院審理時，亦均一再供陳被告邱靖傑當時在場有
    說他的狗比我貴重等語（偵字卷，第40頁背面；易字卷二，
    第144 頁），衡諸常情，被告游鎧嘉與被告邱靖傑既因寵物
    犬乙事發生口角、爭執，被告游鎧嘉又再聽聞被告邱靖傑向
    其表示寵物犬之性命比其貴重，心中當是更加不悅，於此情
    形下，被告游鎧嘉基於氣憤，遂出手毆打被告邱靖傑，自屬
    合於情理之事。綜上所述，足見被告游鎧嘉確有出手毆打被
    告邱靖傑之情，堪以認定，是被告游鎧嘉前揭辯解，顯屬臨
    訟卸責之詞，不足採信。
２、被告邱靖傑辯稱：我是出於正當防衛才會出手云云，然則：
⑴、按正當防衛必須對於現在不法之侵害，始足當之，侵害業已
    過去，或無從分別何方為不法侵害之互毆行為，均不得主張
    防衛權，而互毆係屬多數動作構成單純一罪，互為攻擊之傷
    害行為，縱令一方先行出手，還擊之一方，在客觀上苟非單
    純對於現在不法之侵害為必要排除之反擊行為，因其本即有
    傷害之犯意存在，自無主張防衛權之餘地（最高法院96年度
    台上字第3526號、92年度台上字第3039號、91年度台上字第
    2614號判決意旨可資參照）；互毆之雙方，均不得主張正當
    防衛，蓋互毆之行為，即無從分別何方為不法侵害，均不得
    主張防衛權（最高法院92年度台上字第3791號判決意旨參照
    ），先予敘明。
⑵、觀諸證人林秀娟前揭證述內容，被告游鎧嘉係先毆打被告邱
    靖傑左頸部2 拳後，被告邱靖傑再與被告游鎧嘉發生口角爭
    執，被告邱靖傑始出拳還擊，被告游鎧嘉才因而倒地，則此
    時被告游鎧嘉對被告邱靖傑之出拳攻擊之侵害行為既已過去
    ，被告邱靖傑再出拳還擊之行為已非單純排除對被告游鎧嘉
    之不法侵害，顯係有反擊之傷害犯意存在，再參酌被告2 人
    斯時已因寵物犬之事起爭執，而被告游鎧嘉又提出600 元之
    醫療賠償費用，被告邱靖傑不願支付，雙方心中有所不快而
    生口角衝突，適被告邱靖傑又突逢被告游鎧嘉動手攻擊，被
    告邱靖傑心中當是十分氣憤，故被告邱靖傑出手毆打被告游
    鎧嘉之舉，當係為宣洩情緒所為基於傷害之犯意之攻擊行為
    ，揆諸上開說明，被告邱靖傑對於其攻擊被告游鎧嘉之行為
    ，自不得主張正當防衛。至證人劉玉琴雖於本院審理時證稱
    ：游鎧嘉打了邱靖傑2 下之後，邱靖傑沒有再與游鎧嘉爭執
    理論，馬上就回打游鎧嘉1 下云云（易字卷二，第135 頁）
    ，此節核與證人林秀娟證述情節稍有差異，然酌以證人劉玉
    琴另有證稱：當時看到游鎧嘉與邱靖傑發生爭執、互相動手
    ，我當時會怕，覺得很驚嚇等語（易字卷二，第137 至138
    頁），則非無可能證人劉玉琴斯時係因突臨此衝突情事，一
    時受到驚嚇，致未能仔細看清楚現場狀況，故證人劉玉琴此
    部分之證詞，自難採信。又被告邱靖傑辯以其係遭到被告游
    鎧嘉毆打到傷口，因疼痛之故始出手反擊云云，然則：參以
    被告游鎧嘉攻擊被告邱靖傑之部位係在脖子部位，業據證人
    林秀娟證述在卷（易字卷二，第129 頁），而被告邱靖傑所
    辯受傷之部位則是在左手，核與其遭攻擊之部位不同，是被
    告邱靖傑辯稱：因為遭到毆打受傷之部位，感到疼痛方還擊
    云云，自非可採。是以，被告邱靖傑之行為自難認係為防衛
    自己權利，應屬基於傷害犯意所為報復，欠缺防衛意思，自
    無從主張正當防衛。從而，被告邱靖傑辯稱其係出於正當防
    衛而攻擊被告游鎧嘉云云，核無足採。
㈣、綜上所述，被告2 人上開所辯，均不足採信。本案事證明確
    ，被告2 人前開犯行，洵堪認定，俱應予依法論科。
二、論罪科刑：
㈠、被告2 人行為後，刑法第277 條業於108 年5 月29日公布修
    正，並於同年5 月31日起施行。修正前刑法第277 條第1 項
    原規定：「傷害人之身體或健康者，處3 年以下有期徒刑、
    拘役或1 千元以下罰金。」；修正後刑法第277 條第1 項規
    定：「傷害人之身體或健康者，處5 年以下有期徒刑、拘役
    或50萬元以下罰金。」比較新舊法之結果，修正後之規定並
    未較有利於被告，依刑法第2 條第1 項前段規定，自應適用
    被告行為時即修正前刑法第277 條第1 項規定論處。
㈡、核被告2 人所為，均係犯修正前刑法第277 條第1 項之傷害
    罪。
㈢、爰審酌被告2 人僅因與細故，竟彼此互毆，致雙方各受有上
    開傷害，應予非難，又被告2 人犯後均否認犯行，態度非佳
    ，復兼衡其等互毆傷害之動機、手段、所受傷勢、未達成和
    解，暨被告2 人之智識程度、家庭經濟狀況、素行等一切情
    狀，分別量處如主文所示之刑，並均諭知易科罰金之折算標
    準。
三、據上論斷，應依刑事訴訟法第299 條第1 項前段，刑法第2
    條第1 項前段、修正前刑法第277 條第1 項、刑法第41條第
    1 項前段，刑法施行法第1 條之1 第1 項、第2 項前段，判
    決如主文。本案經檢察官董諭提起公訴，檢察官李旻蓁到庭
    執行職務。
中　　華　　民　　國　 108　　年　　12　　月　　31　　日
                  刑事第十七庭  法　官  張英尉
以上正本證明與原本無異。
如不服本判決應於收受判決後10日內向本院提出上訴書狀，並應
敘述具體理由。其未敘述上訴理由者，應於上訴期間屆滿後20日
內向本院補提理由書( 均須按他造當事人之人數附繕本) 「切勿
逕送上級法院」。 
                                書記官　羅  蓉
中　　華　　民　　國　 109　　年　　1 　　月　　2 　　日
附錄論罪科刑法條：
修正前中華民國刑法第277條第1項
傷害人之身體或健康者，處三年以下有期徒刑、拘役或一千元以
下罰金。